【裁判字號】    97,訴,674
【裁判日期】    970804
【裁判案由】    分配表異議之訴
【裁判全文】
臺灣臺中地方法院民事判決               97年度訴字第674號
原      告  乙○○
訴訟代理人  丙○○
被      告  甲○○
                      現應受.
當事人間分配表異議之訴事件，本院判決如下：
    主    文
原告之訴駁回。
訴訟費用由原告負擔。
    事實及理由
一、本件原告起訴主張：
  (一)法律根據由臺中地方法院84年度訴字第883號判決書內載：
    「土地售予臺中市第八信用合作社，臺中市第八信用合作社
    並支付新台幣（下同）陸仟萬元予被告以塗銷第二順位抵押
    權，故被告參與分配之如附表所示之三張本票債權一億七千
    三百九十九萬三千七百元均因債之抵充而消滅」。
  (二)被告所持1.八千萬元2.八千萬元3.一千三百九十九萬三千七
    百元之債權均因債之抵充而消滅。被告已無債權，不得參與
    臺中地方法院83年度執字第1593號、2637 號等案之分配。
  (三)今僅以本票2.八千萬元內1,516,413元之債權不存在並應給
    付損害賠償1,516,413元給原告。
並聲明：求為判決：
  (一)被告應給付原告臺中地方法院84年度訴字第883號損害賠償
    1,516,413元。
  (二)被告參與臺中地方法院83年度執字第2637號分配本票債權，
    本票2.本票八千萬元內1,516,413元本票債權不存在。
  (三)訴訟費用由被告負擔。
二、查本院83年度執字第2637號之1，97年1月24日作成之分配表
    ，原告於97年1月28日接到本院97年3月5日之分配通知，即
    於97年2月12日就被告甲○○部分之分配提出書狀向本院民
    事執行處聲明異議。並於97年2月19日提起本件分配表異議
    之訴。按分配表異議之訴，其訴之聲明，應請求變更原分配
    表或更正其應受分配額或順序。是分配表異議之訴屬形成之
    訴，其目的在求得法院變更分配表之金額或次序，而不在命
    對造（被告）為給付。若對分配表所列之債權主張不存在，
    應另行提起確認之訴，非提起分配表異議之訴所能求濟。是
    原告提起本件分配表異議之訴，其訴之聲明求為判決：被告
    應給付原告1,516,413元，並主張被告參與本院83年度執字
    第2637號分配之本票債權2.本票8,000萬元中1,516,413元之
    債權不存在，揆諸前述，於法不合，不應准許。
三、復查本院84年度訴字第883號係判處訴外人陳世輝、吳聰明
    、林俊忠、蔡垂燁及本件被告甲○○背信罪之刑事判決，並
    非判命被告甲○○應給付原告乙○○1,516,413元之給付判
    決。依該刑事判決所認定之犯罪事實，前段所載：「陳世輝
    係富山建設開發股份有限公司之董事兼總經理，並為富存建
    設股份有限公司實際負責人，係為他人處理事務之人。其為
    富存公司於民國八十二年六、七月間，向甲○○、吳聰明、
    林俊忠、蔡垂燁共同調借一億六千萬元週轉（甲○○等四人
    每人出資四千萬元），約定借款至八十二年十二月三十一日
    到期，期滿清償三億二千萬元，由陳世輝與富存公司共同簽
    發發票日為八十二年七月七日，到期日為八十二年十二月三
    十一日，面額各四千萬元之本票四張予甲○○等四人。並將
    富存公司與陳世輝等人出資購買坐落臺中市○區○○○段六
    八一、六八二、六八一－六、六八一－一○地號土地四筆，
    面積共七二五平方公尺，過戶於甲○○名下，以供甲○○等
    四人擔保其中所借貸一億元之債權，又提供坐落同段六八一
    －一三地號等土地四十八筆，設定債權額六千萬元之第二順
    位抵押權予甲○○等四人，擔保所借貸其中六千萬元之債權
    。」嗣該六八一－一三號等四十八筆土地由地主售予臺中市
    第八信用合作社，臺中市第八信用合作社並支付六仟萬元予
    被告以塗銷第二順位抵押權。是臺中市第八信用合作社支付
    六仟萬元（實為五千八百萬元）予被告，係塗銷第二順位抵
    押權六仟萬元，並非執行名義83年度票字5410號本票裁定之
    全部債權173,993,700元。又被告以該執行名義參與本院83
    年度執字第1593號分配，分配金額為9,805,576元，是被告
    先後於83年8月9日，84年4月20日具狀向本院民事執行處陳
    明，其於本院83年度執字第1593號強制執行事件已受分配金
    額9,805,576元及於83年11月3日受償五千八百萬元，僅以不
    足之債權金額參與本院83年度執字第2637號強制執行事件分
    配，其已受分配及清償之金額已予扣除，與原告所述金額參
    與分配，自有不符。
四、綜上所述，原告之訴，依其所訴之事實，在法律上顯無理由
    ，爰依民事訴訟法第249條第2項規定，不經言詞辯論，逕以
    判決駁回之。
五、依民事訴訟法第249條第2項、第78條判決如主文。
中    華    民    國    97    年    8    月     4     日
                  民事第二庭    法  官  周靜秀
正本係照原本作成。
如對本判決上訴，須於判決送達後20日內向本院提出上訴狀。
中    華    民    國    97    年    8     月    5     日
                                書記官


司法院資訊處製作；財團法人民間司法改革基金會備份。
